# 求教陈版：关于现金流量表的 2 个问题

提问人：清茶一杯 时间：2014-03-12 22:43:11
1 、本年度编制现金流量表对上年度无偿划转的子公司期初现金是放在支付其他与投资活动有关的现金吗？ 2 、集团与子公司的借贷关系形成的现金流，是放在经营性现金流，还是投资与筹资现金流？{}

回答人：chenyiwei
1 、合并现金流量表中，对本年度无偿划出的子公司的现金流量表仍应合并到划出日。划出日其现金及现金等价物余额在合并现金流量表中列入“支付的其他与投资活动有关的现金”。 2 、根据涉及金额大小、发生频率、有无明确的借款协议约定利率和期限等因素考虑。根据不同情况可能属于经营活动或投资／筹资活动。